# 母公司对超额亏损子公司的亏损是否确认

提问人：fzxxx 时间：2018-03-03 11:42:12
请教陈版，母公司对超额亏损子公司的亏损是否确认，如果确认该如何账务处理（是否应列投资损失和预计负债？），母公司对超额亏损子公司的债权全额计提坏账准备后，应 母公司利润的资产减值损失列报还是在投资收益？谢谢

回答人：chenyiwei
1 、个别报表层面：如果预计投资成本不能收回，应计提减值准备。减到零后如本企业还对其承担了额外责任，且该额外责任满足预计负债确认条件的，则应确认预计负债，并对应借记营业外支出。 2 、如果不处置子公司股权，则对子公司的债权的减值准备正常反映在资产减值损失中。后续处置并丧失控制权时将其影响调整入投资收益。